# 有关实习生报酬

提问人：yue907 时间：2013-12-05 14:08:21
请教，发放实习生的工资是作为工资薪酬计入应付职工薪酬-工资，还是作为劳务用工计入应付职工薪酬-劳务用工费。此外，为实习生支付的保险费通过薪酬核算的时候应列入哪项明细项目？社保、劳务用工还是其他明细更规范？

回答人：chenyiwei
按照《劳动合同法》等相关规定可以不与企业签订劳动合同的实习生，其实习期间工资不通过“应付工资”明细科目，而是作为“劳务人员费用”明细科目的核算内容。另外，如果发生金额较大，为了税前扣除的方便，也可单列“实习人员费用”明细科目。